【裁判字號】    96,聲,1937
【裁判日期】    970131
【裁判案由】    變換提存物
【裁判全文】
臺灣桃園地方法院民事裁定              96年度聲字第1937號
聲  請  人  Aten  Rese.
法定代理人  楊世賢  Samps.
                    送達代收.
代  理  人  丙○○
相  對  人  乙○○
上列當事人間就臺灣士林地方法院95年度存字第3082號提存事件
，聲請人聲請變換提存物，本院裁定如下：
    主    文
臺灣士林地方法院九十五年度存字第三０八二號擔保提存事件，
聲請人依本院九十五年度裁全字第九一七五號民事裁定所提存之
上海商業銀行可轉讓定期存單面額新臺幣伍佰萬元壹張（存單號
碼：00-0-00-00-000000-0） 、新臺幣壹佰萬元貳張（存單號碼
：00-0-00-00-000000-0 ，00-0-00-00-000000-0） 、新臺幣伍
拾萬元壹張（存單號碼：00-0-00-00-000000-0） 、新臺幣壹拾
萬元貳張（存單號碼：00-0-00-00-000000-0 ，00-0-00-00-000
000-0） ，以及現金新臺幣參仟元，合計新臺幣柒佰柒拾萬參仟
元，准以新臺幣柒佰柒拾萬參仟元或同面額之台北富邦商業銀行
股份有限公司可轉讓定期存單變換之。
    理    由
一、按供擔保之提存物或保證書，除得由當事人約定變換外，法
    院得依供擔保人之聲請，以裁定許其變換，前開規定，於其
    他依法令供訴訟上之擔保者準用之，民事訴訟法第105 條第
    1 項、第106 條分別定有明文。
二、本件聲請意旨略以：聲請人與相對人間假扣押事件，前遵鈞
    院95年度裁全字第9175號民事裁定，曾提供上海商業銀行可
    轉讓定期存單面額500 萬元1 紙、100 萬元2 紙、50萬元1
    紙、10萬元2 紙及現金3,000 元，合計共7,703,000 元供擔
    保，以臺灣士林地方法院95年度存字第3082號提存事件提存
    後，對債務人之財產實施假扣押在案。茲因前開提存之上海
    商業銀行可轉讓定期存單業已屆期，為此依民事訴訟法第10
    5 條第1 項、第106 條前段規定，聲請准予變換由聲請人以
    7,703,000 元現金或同面額之台北富邦商業銀行股份有限公
    司可轉讓定期存單等語。
三、經查聲請人主張之前揭事實，業據聲請人提出與其所述相符
    之本院95年度裁全字第9175號民事裁定、臺灣士林地方法院
    95年度存字第3082號提存書為證，且經本院依職權調閱上開
    卷宗查對無誤，而聲請人聲請變換之擔保物與原提供之擔保
    物價值亦屬相當，參照前開法條規定，聲請人之聲請為有理
    由，應予准許。
四、依民事訴訟法第106 條前段、第105 條第1 項，裁定如主文
    。
中    華    民    國    97    年    1     月    31    日
                  民事第三庭    法  官  汪智陽
以上正本證明與原本無異。
如對本裁定抗告須於裁定送達後10日內向本院提出抗告狀，並繳
納抗告裁判費新台幣1,000 元。
                                書記官  林君燕
中    華    民    國    97    年    1     月    31    日


司法院資訊處製作；財團法人民間司法改革基金會備份。
